【裁判字號】    95,易,1034
【裁判日期】    951101
【裁判案由】    毒品危害防制條例
【裁判全文】
臺灣彰化地方法院刑事判決              95年度易字第1034號
公  訴  人  臺灣彰化地方法院檢察署檢察官
被      告  甲○○
上列被告因違反毒品危害防制條例案件，經檢察官提起公訴（95
年度毒偵字第3066號），被告於本院準備程序就被訴事實為有罪
之陳述，經本院合議庭裁定由受命法官獨任以簡式審判程序審理
，判決如下：
    主    文
甲○○施用第二級毒品，累犯，處有期徒刑玖月。扣案之安非他
命壹包（毛重零點伍公克）沒收銷燬。
    事    實
一、甲○○前因施用毒品案件，經送強制戒治後，於民國 91年9
    月3日執行完畢釋放；復因施用毒品案件，經本院於 93年11
    月22日以93年度易字第612號判處有期徒刑8月確定，嗣於94
    年6月2日執行完畢。詎仍不知悔改，於95年7月28日上午7時
    許，在其位於彰化縣員林鎮○○里○○路○段148號住所，以
    置入玻璃球中加火燒烤之方式，施用第二級毒品甲基安非他
    命。嗣於95年7月28日晚上9時30分許，在彰化縣員林鎮○○
    里○○路○段150號前，為警查獲，並扣得安非他命 1包（毛
    重0.5公克）。
二、案經彰化縣警察局員林分局報請臺灣彰化地方法院檢察署檢
    察官偵查起訴。
    理    由
一、除被告所犯為死刑、無期徒刑、最輕本刑為 3年以上有期徒
    刑之罪或高等法院管轄第1審案件者外，於前條第1項程序進
    行中，被告先就被訴事實為有罪之陳述時，審判長得告知被
    告簡式審判程序之旨，並聽取當事人、代理人、辯護人及輔
    佐人之意見後，裁定進行簡式審判程序；除簡式審判程序及
    簡易程序案件外，第1審應行合議審判，刑事訴訟法第273條
    之1第1項、第284條之1分別定有明文。本件被告甲○○所涉
    係死刑、無期徒刑、最輕本刑為 3年以上有期徒刑之罪或高
    等法院管轄第 1審案件以外之罪，並於本院行準備程序時就
    被訴事實為有罪之陳述，本院合議庭依前揭規定，經評議結
    果，裁定改由受命法官獨任行簡式審判程序，合先敘明。
二、訊據被告甲○○對於前揭犯罪事實均坦承不諱（見彰化縣警
    察局員林分局員警分偵字第0950007880號卷第2、3頁，臺灣
    彰化地方法院檢察署 95年度毒偵字第3066號卷第4頁，本院
    95年度易字第1034號卷第24、32頁）；又被告尿液經以氣相
    層析質譜儀（即ＧＣ／ＭＳ）方法確認檢驗結果，確呈甲基
    安非他命陽性反應無訛，有詮昕科技股份有限公司濫用藥物
    尿液檢驗報告 1份附卷足證（見臺灣彰化地方法院檢察署95
    年度毒偵字第3066號卷第14頁）；且被告於 95年7月28日晚
    上9時30分許經警查扣之白色晶體 1包（毛重0.5公克），經
    以聯勤204廠製造之煙毒品檢驗A包試劑初步檢驗結果，呈安
    非他命陽性反應，亦有彰化縣員林分局初步檢驗報告單在卷
    可參（見彰化縣警察局員林分局員警分偵字第0950007880號
    卷第13頁）；另卷附之照片 2張、扣押物品清單等均可資佐
    證（見彰化縣警察局員林分局員警分偵字第0950007880號卷
    第12頁，臺灣彰化地方法院檢察署95年度毒偵字第3066號卷
    第11頁），是認被告自白核與事實相符。查被告前因違反毒
    品危害防制條例案件，經法院裁定送強制戒治，於91年9月3
    日執行完畢釋放，有臺灣高等法院被告前案紀錄表、臺灣高
    等法院在監在押全國紀錄表各1份在卷可按（見本院 95年度
    易字第1034號卷第3-10、14、15頁），其於前開強制戒治執
    行完畢後， 5年內再犯本案犯行，與毒品危害防制條例第23
    條第 2項之規定相符。本件事證明確，被告犯行堪以認定，
    應予依法論科。
三、核被告所為，係犯毒品危害防制條例第 10條第2項施用第二
    級毒品罪。其持有第二級毒品之低度行為為施用第二級毒品
    之高度行為所吸收，不另論罪。查被告曾於93年間，因違反
    毒品危害防制條例案件，經本院於93年11月22日，以93年度
    易字第612號判處有期徒刑8月確定，嗣於94年6月2日執行完
    畢，有臺灣高等法院被告前案紀錄表、臺灣高等法院在監在
    押全國紀錄表各1份附卷可據（見本院 95年度易字第1034號
    卷第3-10、14、15頁），被告於執行有期徒刑完畢 5年內故
    意再犯本件有期徒刑以上之罪，為累犯，應依刑法第47條第
    1 項之規定，加重其刑。爰審酌被告前因施用毒品犯行曾經
    觀察、勒戒，並經執行徒刑後，竟又再施用毒品不輟，無視
    於毒品對於自身健康之戕害及國家對於杜絕毒品犯罪之禁令
    ，惡性非輕，惟事後坦承犯行，庭訊時態度良好，與本於施
    用毒品犯罪之人，亦具「病人」性質之考量等一切情狀，量
    處如主文所示之刑。末查，被告於 95年7月28日為警查扣之
    白色晶體1小包（毛重0.5公克），確含毒品危害防制條例第
    2 條第2項第2款所定第二級毒品安非他命成分，已如前述，
    不問屬於犯人與否，均應依毒品危害防制條例第18條第1項
    前段規定，沒收銷燬之。
四、公訴意旨另以：被告自 95年5月間某日至95年7月28日上午7
    時前某時，多次施用第二級毒品甲基安非他命，具違反毒品
    危害防制條例第 10條第2項之罪嫌。然按犯罪事實應依證據
    認定之，無證據不得認定犯罪事實，刑事訴訟法第154條第2
    項定有明文；復按被告之自白，不得作為有罪判決之唯一證
    據，仍應調查其他必要之證據，以察其是否與事實相符，刑
    事訴訟法第156條第2項亦有明文。公訴人認被告涉有此部分
    之犯行，無非係以被告之自白為其唯一之論據，查被告固於
    偵查、本院審理時均坦認於95年5月至7月間有多次施用甲基
    安非他命之行為，然除被告唯一之自白外，並無其他證據足
    以佐認與事實相符，依前開刑事訴訟法所定之證據法則，自
    難逕認被告確於 95年5月間某日至同年7月28日上午7時前，
    多次施用甲基安非他命。此外，復查無其他積極之證據足認
    被告有何此部分之施用甲基安非他命犯行。惟公訴人認此部
    分與前開被告經判決有罪之施用甲基安非他命 1次之犯行間
    ，具有包括一罪之關係，爰不另為無罪之諭知，附此敘明。
據上論斷，應依刑事訴訟法第273條之1第1項、第 299條第1項前
段，毒品危害防制條例第10條第2項、第18條第1項前段，刑法第
11條前段、第47條第1項，判決如主文。
本案經檢察官莊佳瑋到庭執行職務。
中    華    民    國    95    年    11    月    1     日
                  刑事第一庭    法  官  林秉暉
以上正本證明與原本無異。
如不服本判決，應於判決送達10日內，向本院提出上訴狀 (須附
繕本)。
中    華    民    國    95    年    11    月    1     日
                                書記官  梁高賓
附錄論罪科刑法條：
毒品危害防制條例第10條第2項：
施用第二級毒品者，處3年以下有期徒刑。


司法院資訊處製作；財團法人民間司法改革基金會備份。
